【裁判字號】    94,訴,3824
【裁判日期】    950728
【裁判案由】    毒品危害防制條例等
【裁判全文】
臺灣臺中地方法院刑事判決              94年度訴字第3824號
公  訴  人  臺灣臺中地方法院檢察署檢察官
被      告  丁○○
指定辯護人  本院公設辯護人丙○○
上列被告因違反毒品危害防制條例等案件，經檢察官提起公訴（
九十四年度偵字第一五○七七號），及檢察官當庭移送併案審理
（九十四年度偵字第一七九○二號、九十四年度偵字第二○四七
一號），本院判決如下：
    主    文
丁○○連續販賣第一級毒品，處有期徒刑玖年；扣案如附表三編
號一、二所示物，均沒收銷燬之；扣案如附表三編號五、六所示
之物，均沒收；未扣案如附表一「所得財物」欄所示因販賣第一
級毒品海洛因所得之財物均沒收之，如全部或一部不能沒收時，
以其財產抵償之。又共同連續販賣第二級毒品，處有期徒刑柒年
陸月；扣案如附表三編號三所示之物，沒收銷燬之；扣案之如附
表三編號四、五、六所示之物，均沒收；未扣案如附表二「所得
財物」欄所示因販賣第二級毒品甲基安非他命所得之財物均沒收
之，如全部或一部不能沒收時，以其財產抵償之。又未經許可寄
藏可發射子彈具有殺傷力之改造手槍，處有期徒刑年肆月，併
科罰金新臺幣壹拾萬元，罰金如易服勞役，以新臺幣玖佰元即銀
元佰元折算壹日；扣案如附表三編號七所示之物，沒收。應執
行有期徒刑壹拾玖年，併科罰金新臺幣壹拾萬元，罰金如易服勞
役，以新臺幣玖佰元即銀元佰元折算壹日。扣案如附表三編號
一、二、三所示之物，均沒收銷燬之；扣案如附表三編號四、五
、六、七所示之物，均沒收；未扣案如附表一、二「所得財物欄
」所示因販賣第一級毒品海洛因及第二級毒品甲基安非他命所得
之財物均沒收之，如全部或一部不能沒收時，以其財產抵償之。
    犯罪事實
一、丁○○因自己施用毒品所費不貲，竟意圖營利，基於販賣第
    一級毒品海洛因之概括犯意，自民國九十四年六月間某日起
    至同年九月間某日止，先向己○○購入第一級毒品海洛因後
    以電子磅秤秤重後分裝成袋，並以其本人名義所申請之電話
    號碼0000000000號行動電話作為其販毒聯絡工具
    ，俟如附表一所示「販賣對象」欄所載戊○○等欲購買毒品
    海洛因之人分別撥打前開行動電話前來而與接聽電話之丁○○約定所購買海洛因之數量及金額後，約定在丁○○位於臺
    中市○○區○○街二十巷二十號三樓之住處，以每次新臺幣
    （下同）一千元至三千元不等之價格，分別交付販賣予如附
    表一所示「販賣對象」欄所載之人多次（販賣海洛因之時間
    、地點、數量、次數及販賣所得詳見附表一所示）。丁○○
    另意圖營利，並與一名姓名年籍不詳之成年人共同基於販賣
    第二級毒品甲基安非他命之概括犯意連絡，由丁○○先將購
    得之甲基安非他命以電子磅秤加以秤重後分裝成袋，再以電
    話號碼0000000000號、0000000000號
    等二支行動電話作為其販毒聯絡工具，俟如附表二所示「販
    賣對象」欄所載甲○○等欲購買毒品甲基安非他命之人撥打
    前開行動電話前來而與接聽電話之丁○○約定所購買甲基安
    非他命之數量及金額後，約定在丁○○前開臺中市○○區○○街二十巷二十號三樓之住處或臺中市○○區○○路與僑孝
    街口之ＯＫ便利商店前等地點，以每小包一千元之價格，由
    丁○○本人或該名年籍不詳之成年男子分別交付販賣予如附
    表二所示「販賣對象」欄所載之人多次（販賣甲基安非他命
    之時間、地點、數量、次數及販賣所得詳見附表二所示）。
二、丁○○明知非經主管機關之許可，不得寄藏、持有具殺傷力
    之列管槍彈，詎於九十四年九月初某日，在臺中市○○區○○街二十巷二十號三樓住處，因真實姓名不詳、綽號「阿明
    」之成年男子交付其可發射子彈而具殺傷力之仿ＳＭＩＴＨ
    ＆ＷＥＳＳＯＮ廠轉輪手槍製造之玩具手槍車通槍管及轉輪
    彈倉內阻鐵、槍管內加裝金屬襯管而成之改造手槍一枝（槍
    枝管制編號0000000000號）、具殺傷力之制式子
    彈一顆（口徑為九ｍｍ）及土造子彈一顆（具直徑約九ｍｍ
    之金屬彈頭）等物，委託其代為保管，竟基於寄藏前開可發
    射子彈具殺傷力之改造手槍及具殺傷力子彈之犯意，未經許
    可，將上開可發射子彈具殺傷力之改造手槍一枝及制式子彈
    一顆、具殺傷力之土造子彈一顆等物加以收受後，藏放在其
    臺中市○○區○○街二十巷二十號三樓住處。
三、嗣經警先於九十四年九月十四日十六時五十五分許，在臺中
    市○○區○○街二十巷二十號三樓查獲，並扣得摻有海洛因
    香煙一支、海洛因二包（合計淨重一○‧二五公克、空包裝
    重一‧三一公克）、甲基安非他命十一包（驗後毛重三五‧
    八九公克）、丁○○所有用以量秤毒品之電子秤二台，及前
    揭改造手槍一支。復於九十四年十月三十一日十七時十分許
    ，在臺中市○○區○○街二十巷二十號三樓為警查獲，並扣
    得制式子彈一顆（已鑑驗試射）、土造子彈一顆（已鑑驗試
    射）。
四、案經臺中市警察局第五分局報請臺灣台中地方法院檢察署檢
    察官偵查起訴，及臺中縣警察局報請同署檢察官移送併案審
    理。
    理    由
一、訊據被告丁○○固坦承有於前揭時地受真實姓名年籍不詳、
    綽號「阿明」之成年男子委託而寄藏前開改造手槍一支及子
    彈二顆，及其有自九十四年六月間起至同年九月間止，在其
    臺中市○○區○○街二十巷二十號三樓住處，交付第一級毒
    品海洛因予戊○○共計六次等事實，惟矢口否認有何販賣第
    一級毒品海洛因及第二級毒品甲基安非他命之犯行。辯稱：
    那些人是到其住處向其要毒品施用，其是請他們施用，並沒
    有向他們收錢，其根本不認識辛○○，亦不可能會販賣毒品
    給他，其並無販賣毒品云云。惟查：
  (一)被告於前揭時間、地點，受綽號「阿明」之成年男子委託，
    而寄藏前開改造手槍及子彈等情，業據被告於警詢、檢察官
    偵查中及本院審理時供陳明確，並有照片三張、現場圖一份
    附卷足憑，復有扣案之仿ＳＭＩＴＨ＆ＷＥＳＳＯＮ廠轉輪
    手槍製造之玩具手槍車通槍管及轉輪彈倉內阻鐵、槍管內加
    裝金屬襯管而成之改造手槍一枝（槍枝管制編號00000
    00000號）及制式子彈一顆（口徑為九ｍｍ，已鑑驗試
    射）、土造子彈一顆（具直徑約九ｍｍ之金屬彈頭，已鑑驗
    試射）可資佐證，上開扣案槍枝經送內政部警政署刑事警察
    局鑑驗結果認：槍枝管制編號0000000000號的槍
    枝，認係由仿ＳＭＩＴＨ＆ＷＥＳＳＯＮ廠轉輪手槍製造之
    玩具手槍車通槍管及轉輪彈倉內阻鐵、槍管內加裝金屬襯管
    而成之改造手槍，機械性能良好，可擊發適用子彈，認具殺
    傷力；另扣案之改造子彈二顆經送內政部警政署刑事警察局
    鑑驗結果認：一顆（經試射），認係口徑九ｍｍ（九×十
    九ｍｍ）制式子彈，認具殺傷力。一顆，認係土造子彈（
    具直徑九ｍｍ之金屬彈頭），經試射，可擊發，認具殺傷力
    等情，分別有內政部警政署刑事警察局九十四年十月十三日
    刑鑑字第○九四○一四五九一四號槍彈鑑定書、九十四年十
    一月十日刑鑑字第○九四○一六七七三一號函附卷可稽。事
    證明確，被告此部分寄藏可發射子彈具殺傷力之改造手槍及
    具殺傷力之子彈等犯行堪以認定。
  (二)被告固辯稱其並未販賣毒品給證人戊○○、甲○○，且不同
    意證人戊○○、甲○○於檢察官偵查中所為審判外之陳述為
    證據等語，惟查：
  (1)按檢察官職司追訴犯罪，就審判程序之訴訟構造言，檢察官
    係屬與被告對立之當事人一方，偵查中對被告以外之人所為
    之偵查筆錄，或被告以外之人向檢察官所提之書面陳述，性
    質上均屬傳聞證據。在理論上。如未予被告反對詰問、適當
    辯解之機會，一律准其為證據，似有違當事人進行主義之精
    神，對被告之防禦權亦有所妨礙；然而現階段刑事訴訟法規
    定檢察官代表國家偵查犯罪、實施公訴，必須對於被告之犯
    罪事實負舉證之責，依法其有訊問被告、證人及鑑定人之權
    ，證人、鑑定人且須具結，而實務運作時，偵查中檢察官向
    被告以外之人所取得之陳述，原則上均能遵守法律規定，不
    致違法取供，其可信性極高，為兼顧理論與實務，乃於修正
    刑事訴訟法時，增列第一百五十九條之一第二項，明定被告
    以外之人（含被害人、證人等）於偵查中向檢察官所為陳述
    ，除顯有不可信之情況外，得為證據（最高法院九十五年度
    臺上字第一○四四號判決參照）；復按刑事訴訟法第一百五
    十九條之一第二項，明定被告以外之人於偵查中向檢察官所
    為陳述，除顯有不可信之情況外，得為證據。所為「不可信
    之情況」，由法院審酌被告以外之人於陳述時之外在環境及
    情況而為判斷。而被告以外之人於偵查時，是否與被告對質
    ，與其陳述時之外在環境並無必然之關聯，自不得以偵查中
    未經被告詰問，逕認該陳述無證據能力。至該等陳述與事實
    是否相符，要屬證據證明力之問題，與證據能力之有無，不
    容混淆（最高法院九十四年度臺上字第七一三二號判決、九
    十五年度臺上字第一五八五號判決參照）；又證人於檢察官
    偵查中所為之陳述，審酌該陳述作成之客觀條件及環境，認
    其心理狀態健全，並無受到脅迫、利誘或詐欺，自非顯有不
    可信之情形，依刑事訴訟法第一百五十九條之一第二項之規
    定，亦得為證據（最高法院九十五年度臺上字第九三四號判
    決參照）。查證人戊○○、甲○○於檢察官偵查中均已具結
    陳述，且其等於檢察官偵查中為陳述時均應答無誤，且參以
    證人戊○○就其於檢察官訊問時供陳係購買海洛因或甲基安
    非他命一事，並陳明檢察官訊問是否買安非他命等語有誤而
    更正其陳述係向被告購買海洛因而非安非他命；另檢察官於
    偵查中亦明確訊問證人戊○○、甲○○有無誣告之意，而經
    證人戊○○、甲○○二人明確表示其等於警詢及偵查中所述
    均屬實，足見其二人並無受到脅迫、利誘或詐欺之情形；況
    證人甲○○證稱其有與證人辛○○一同出資向被告購買甲基
    安非他命等情，亦與證人辛○○於本院審理時結證稱有與證
    人甲○○一同出資向被告購買毒品等語相符，並證人戊○○
    、甲○○當日係在被告家中與被告一同為警查獲，且證人戊○○、甲○○自承有施用毒品之行為，而其二人為警查獲後
    所採集之尿液經送鑑定結果，確分別呈有第一級毒品海洛因
    及第二級毒品甲基安非他命之陽性反應，有中山醫學大學附
    設醫院藥物濫用檢測中心確認檢驗結果二份在卷可證，足見
    證人戊○○、甲○○於檢察官偵查中所為具結之證詞，非顯
    有不可信之情形。再按被告以外之人於審判中有所在不明而
    傳喚不到之情形者，其於檢察事務官、司法警察官或司法警
    察調查中所為之陳述，經證明具有可信之特別情況，且為證
    明犯罪事實之存否所必要者，得為證據，刑事訴訟法第一百
    五十九條之三第三款亦定有明文，查證人戊○○、甲○○於
    本院審理時均經三次傳喚未到後，且第二次、第三次係併為
    拘提，均未到庭，且查，第一次傳喚證人戊○○、甲○○傳
    票之送達證書均係寄存送達，而第二次傳喚證人戊○○之傳
    票係以應受送達人已遷移他處而退回，第三次傳票則為管理
    員代收，均非證人戊○○本人所親收，顯見證人戊○○確無
    居住於設址之住居所，且員警已於九十五年五月十二日十時
    二十四分、五月十三日十三時三十一分及五月十七日十四時
    十二分、六月十九日十八時二十分、六月二十一日十六時四
    十分及六月二十五日二十一時六分前往拘提證人戊○○，均
    未拘提到案，並於執行拘提時，經證人戊○○之姊陳稱證人
    戊○○僅係暫設籍於戶籍地址，其人不知去向而無法連絡等
    語明確；另第二次傳喚證人甲○○之傳票係由證人甲○○之
    母代收，第三次傳票則為證人甲○○之父代收，亦非由證人
    甲○○本人所親收，況員警依法多次前往執行拘提證人甲○○時，均未遇見證人甲○○而未能拘提到案，此均有送達證
    書及拘提報告書附卷足憑，又證人戊○○、甲○○為警在被
    告家中一同查獲後，經採集送驗之尿液，均確有毒品陽性反
    應，核如前述，足認證人戊○○、甲○○之住居地址僅係供
    通訊連絡用，其二人確係所在不明而傳喚不到，且其二人所
    述亦確有可信之情狀。揭諸上開法律規定及說明，應認證人
    戊○○、甲○○於警詢時及檢察官偵查中所為之陳述，均有
    證據能力，合先敘明。
  (三)且查：
  (1)證人戊○○於檢察官偵查中結證稱：其約在九十四年六、七
    、八、九月間向被告買過海洛因，第一次交易是在六月，其
    打電話號碼0000000000號電話跟被告連絡，就直
    接到被告家，向被告買了三千元的海洛因，錢交給被告，被
    告從桌上拿出海洛因給其，當天去時約有四、五個其不認識
    之人在被告家，那些人有些在施用毒品，有些在睡覺，其拿
    到海洛因後就馬上離開；第二次交易是隔一星期後，其又撥
    打前開電話號碼連絡被告，到被告家後其買二千元的海洛因
    ，二千元是交給被告，被告將海洛因從桌上拿給其，當天除
    其以外，只有被告一人在場，沒有其他人，其拿到海洛因後
    就回家施用；第三次交易是再隔一星期後，也是以前揭方式
    與被告連絡，其到被告家時，現場有四、五個其不認識之人
    在場睡覺、吃飯或施用安非他命，其將二千元或三千元交給
    被告，被告從桌上拿海洛因給其，其拿到後就離開；第四次
    交易是又隔一星期，其再以前揭方式連絡被告，其到被告家
    時有有被告一人在場，其交給被告二千元或三千元，被告拿
    海洛因給其；第五次交易也是再隔一星期後，其用相同方式
    連絡被告，其到被告家時只有被告一人在場，其拿二千元給
    被告，被告也是從桌上馬上拿出海洛因給其；第六次交易係
    約再隔二、三星期後，其又以同樣的方式與被告連絡，其到
    時只有被告一人在，其拿二千元給被告，被告從桌上拿海洛
    因給其，其就拿回家施用；第七次交易時間是在九月初，其
    以相同方式與被告連絡，到時只有其與被告在場，其拿二千
    元給被告，被告從桌上拿海洛因給其，九十四年九月十四日
    被捕當天快中午時其有以其所有電話號碼00000000
    00號電話與被告連絡，連絡後其直接到被逮捕地點之被告
    家找被告，當天其係要去被告家談信用卡的事等語明確（詳
    見臺灣臺中地方法院檢察署九十四年度偵字第一五○七七號
    偵查卷第五三、五四頁），至證人戊○○於檢察官偵查中雖
    陳稱其第三次與第四次向被告買海洛因各為二千元或三千元
    等語，而證人戊○○於警詢中係陳述除第一次外，其餘均每
    次購買二千元等語，依「罪疑唯輕」之原則，應認被告第三
    次、第四次販賣海洛因給證人戊○○之金額各為二千元。
  (2)證人甲○○於檢察官偵查中結證稱：其有用電話號碼000
    0000000號電話打給被告電話號碼為○九二五開頭（
    詳細號碼忘記了）之電話連絡而向被告買過甲基安非他命三
    次，時間分別為九十四年九月七日、九日、十一日，其是去
    被告位於臺中市○○路的住處，即其被捕的地點，九十四年
    九月七日那天是十六、十七時，其與辛○○一起去，其在被
    告住處拿三千元給被告，被告則拿約半錢重的甲基安非他命
    給其，當時被告住處有其他人在場，被告是從住處桌底下拿
    出安非他命，其他在場之人在聊天，辛○○當天也與其一樣
    是要找被告買安非他命，三千元是其與辛○○各出一千五百
    元，但當天辛○○部分是其先墊付，其拿到毒品後，與辛○○先在被告住處施用甲基安非他命後離開，辛○○之後在其
    工作的臺中市○○路○段地點交一千五百元給其；九十四年
    九月九日那天，其也是以上開電話與被告連絡，約十六、十
    七時其一人獨自去被告住處，去時被告住處有二個其不認識
    之人，其有跟被告說要一千元的安非他命，其拿一千元給被
    告，被告拿到一千元就放在桌上並拿甲基安非他命給其，當
    天其拿到甲基安非他命後馬上就走；九十四年九月十一日當
    天也是其以上開電話與被告連絡，約十六、十七時其一人獨
    自去被告住處，當天去時只有被告一人在，其拿一千元給被
    告，被告拿到一千元就放在桌上，並從桌子底下拿出甲基安
    非他命給其，至於九十四年九月十四日其與辛○○尚未向被
    告買就被抓等語明確（見同前偵查卷第四五、四六頁）。
  (3)證人辛○○於警詢、檢察官偵查中及本院審理時證稱：其向
    被告買過八次甲基安非他命，其中一次是與證人甲○○一起
    合資購買，第八次尚未交易就被警察查獲，第一次交易是於
    九十四年八月七、八日十五時許，其以公用電話打到丁○○
    電話號碼為0000000000號行動電話與丁○○洽談
    【談話內容：「兄仔，我是阿華，我要男的（意指安非他命
    ），我要一張（1000元）】，被告即稱有貨並與其約時間，
    其至被告臺中市○○區○○街二十巷二十號三樓住處樓下再
    打電話給被告，被告即叫其在樓下等，過了一會，有一位其
    不認識的成年男子下樓向其收錢後，該男子再拿甲基安非他
    命給其；第二次交易是於九十四年八月十日十五、十六時左
    右，購買方式與第一次相同；第三次交易是於九十四年八月
    十一日十五、十六時左右，購買方式也是與第一次交易相同
    ；第四次交易是於九十四年八月十五日十五、十六時，其購
    買毒品之方式、過程也是與第一次交易相同；第五次是九十
    四年八月十九日或二十日十五、十六時左右，此次購買甲基
    安非他命之方式，也與第一次交易相同；第六次交易是於九
    十四年八月二十四日十五、十六時左右，其購買甲基安非他
    命方式、過程與第一次交易相同；第七次交易於是九十四年
    九月七日，這次其是與甲○○一同向被告購買毒品，由甲○○打電話，至於是打被告何電話號碼其不知道，其確定是打
    給被告，談話內容也是稱被告為「兄仔」，問被告有無「男
    的」（意指安非他命），與被告聯絡後其與甲○○一同到被
    告住處，由甲○○直接向被告面對面接洽購買，當時其人在
    客廳等候，由甲○○出面向被告購買三千元甲基安非他命，
    離開後其再拿給甲○○一千五百元，該次其與甲○○在被告
    臺中市○○區○○街二十巷二十號三樓住處共同施用毒品；
    第八次即九十四年九月十四日查獲當天，是由甲○○打電話
    給丁○○後，其再與甲○○一同至丁○○前開住處，但其與
    甲○○剛進入屋內，尚未交易時，即遭警方持搜索入內搜索
    查獲，其於警詢所述均實在，其都是向被告聯絡購買毒品等
    語明確。並與證人甲○○於檢察官偵查中結證所述九十四年
    九月七日、九月十四日二天係與證人辛○○一同購買第二級
    毒品甲基安非他命，九十四年九月七日其二人係合資三千元
    ，由證人甲○○先墊付，嗣後證人辛○○再還給證人甲○○
    一千五百元，並且係購買後即當場在被告家中施用購得之第
    二級毒品甲基安非他命，而九月十四日尚未完成交易就被查
    獲等情互核相符。至證人辛○○於警詢時雖供陳其向被告購
    買過八次甲基安非他命，惟其亦陳述於九十四年九月十四日
    第八次交易時，係剛進入被告屋內，尚未交易即為警查獲等
    語，而證人甲○○於警詢時亦證稱九十四年九月十四日尚未
    與被告交易就被查獲等語，足見證人辛○○、甲○○當時確
    僅剛到答被告住處，惟尚未著手與被告交易時即遭查獲，基
    於罪疑唯輕之原則，應認被告販賣甲基安非他命予證人辛○○之次數為七次。
  (四)又按被告以外之人於檢察事務官、司法警察官或司法警察調
    查中所為之陳述，與審判中不符時，其先前之陳述具有較可
    信之特別情況，且為證明犯罪事實存否所必要者，得為證據
    。刑事訴訟法第一百五十九條之二定有明文。又該條所謂「
    具有較可信之特別情況」，係指證人於司法警察調查中所為
    之陳述，與審判中不符，而其先前之陳述，從客觀上之環境
    或條件等情況加以觀察，有足以取代審判中交互詰問之可信
    性保證者而言。證人所為之先前陳述，相較於審判中之陳述
    ，是否具有更可信之特別情況，應依其陳述時外部之客觀情
    況；而所謂「顯有不可信」、「相對特別可信性」、「絕對
    特別可信性」，係指陳述是否出於供述者之真意、有無違法
    取供情事之信用性而言，故應就偵查或調查筆錄製作之原因
    、過程及其功能等加以觀察其信性，據以判斷該傳聞證據是
    否有顯不可信或有特別可信之情況而例外具有證據能力，並
    非對其陳述內容之證明力如何加以論斷，二者層次不同，不
    容混淆（最高法院九十四年度臺上字第六二九號判決、九十
    四年度臺上字第七一三二號判決參照）。查：
  (1)證人庚○○、乙○○於警詢時所述向被告購買毒品之陳述，
    均屬證明本件犯罪事實存否所必要，而具有必要性無疑。
  (2)又本件證人庚○○、乙○○之警詢筆錄製作之原因係出於其
    二人分別於九十四年九月十四日、九十四年十月三十一日為
    警在丁○○前揭臺中市○○區○○街二十巷二十號三樓查獲
    時，所製作之警詢筆錄，且證人庚○○於本院審理時表示其
    於警詢時及檢察官偵查中之陳述均實在等語；證人乙○○於
    本院審理時供陳其於警詢時之陳述都實在等語，益見證人庚○○、乙○○二人於警詢時所為陳述，確係為其自由意志下
    所為任意性之陳述甚明。
  (3)證人庚○○於本院審理時雖證稱：其所施用的海洛因毒品都
    是被告免費提供的，其有給被告二次錢，每次一千元，都是
    要被告幫其拿海洛因，情形均是其打電話給被告時就請被告
    幫其拿毒品，見面時其交錢給被告，被告再將海洛因交給其
    等語。惟證人庚○○於警詢係供陳：第一次是被查獲前一星
    期中午十二時左右，其先打被告丁○○000000000
    0號電話，約定時間後再去臺中市○○路與僑孝街口之ＯＫ
    便利商店找被告交易毒品，那次其向被告購買一千元之海洛
    因，是被告親自交付海洛因給其，第二次是在九十四年九月
    十三日中午十二時，其也是打0000000000號電話
    給被告，約定時間後，其自己一個人去被告住處，以一千元
    購得海洛因，是被告親自將海洛因交給其，至於甲基安非他
    命是被告免費提供予其吸食的；復於檢察官偵查中結證稱：
    「（問：你施用的毒品如何來的？）我是自己打電話給丁○○說要跟他買毒品，他說好我就直接過去他住處跟他買順便
    給錢，每次跟他買一千元的海洛因，約買過二次」等語明確
    ，亦未曾言及係請被告「代購」一事，且證人庚○○於本院
    審理時復供陳其於警詢及檢察官偵查中所為陳述均實在等語
    。再者，證人庚○○所製作之警詢筆錄，員警當時係直接詢
    問其有無向被告購買毒品及購買方式，並如何認識丁○○等
    語，證人庚○○即答稱其有向被告購買第一級毒品海洛因二
    次，且其係於九十四年九月八日透過一名綽號「阿泰」之成
    年男性友人帶去介紹，始得知被告有販賣毒品，並陳述詳細
    之購買時間、地點、方式，並非係被告先稱有向被告拿毒品
    後，員警始再詢問證人庚○○有無給被告錢；且證人庚○○
    於檢察官偵查中亦供陳其係向被告購買毒品，非先供陳向被
    告拿毒品後，始經檢察官訊問有無交付金錢給被，亦徵證人
    庚○○於警詢、檢察官偵查中所述係向被告購買毒品一事為
    真，是證人庚○○於本院審理時所稱：係因員警問其有無給
    被告錢時始告稱交給被告錢是要被告幫忙拿海洛因等語，顯
    係事後迴護被告之詞，並無足採，並參以被告於警詢時，係
    在有辯護人陪同在場之情形下，自行供陳有販賣二次海洛因
    給證人庚○○等語，而與證人庚○○警詢及檢察官偵查中所
    述相符，足認證人庚○○確係向被告購買第一級毒品海洛因
    無誤。
  (4)又證人乙○○於警詢時證稱：九十四年九月九日之0000
    000000號電話與0000000000號電話之通聯
    紀錄及通訊監察譯文，該通聯紀錄是其本人與被告連絡之通
    話內容，該次通話是其向被告購買毒品，其都是以每小包一
    千元向被告購買毒品等語明確。並有通訊監察譯文一份附卷
    可憑，而依九十四年九月九日一時十三分之通訊監察譯文所
    示，證人乙○○打電話給被告，並詢問被告有無俗稱「糖仔
    」之甲基安非他命，而被告回稱「有」後，證人乙○○即再
    問被告有多少？幾錢？此時被告即回問證人乙○○看要多少
    等語，足見證人乙○○於警詢所述，當日確係以金錢向被告
    購買毒品等語無誤，是證人乙○○其於本院審理時所證稱係
    向被告免費要毒品等情，與事實不符，顯係迴護被告之詞，
    不足憑採。另依該次通訊監查譯文內容所示，當天證人乙○○係打電話向被告說要購買甲基安非他命，並無任何關於要
    向被告購買海洛因之對話，且無其他證據證明證人乙○○當
    天另有向被告購買海洛因，是基於「罪疑唯輕」之原則，應
    認證人乙○○係於九十四年九月九日向被告購買一次甲基安
    非他命。是被告所辯其僅係免費提供予證人庚○○、乙○○
    等語，係事後卸責之詞，並無足採。
  (五)此外，復有查獲現場圖一份、照片十三張、通訊監察譯文一
    份附卷足證，復有如附表三所示之扣案證物可佐，且附表三
    編號一所示之海洛因二包，經送法務部調查局以氣相層析質
    譜儀分析鑑定結果，均含有第一級毒品海洛因成份（其中一
    包標示一○‧六公克之白粉一包，淨重九‧七一公克，空包
    裝重○‧九二公克；另一包標示○‧九○公克之白粉一包，
    淨重○‧五四公克，空包裝重○‧三九公克）、附表三編號
    二所示之甲基安非他命十一包（驗前總毛重三六‧○一公克
    ，包裝塑膠袋總重約四‧二九公克，經取○‧一二公克鑑定
    用罄），經送內政部警政署刑事警察局鑑定結果，確係第二
    級毒品甲基安非他命，並分別有法務部調查局九十四年十二
    月三十日調科壹字第一二○○一六九三八號鑑定通知書及內
    政部警政署刑事警察局九十五年一月二十日刑鑑字第○九五
    ○○○七六九四號鑑定書各一份在卷可憑。
  (六)查非法販賣海洛因、甲基安非他命，係政府大力嚴格查緝之
    違法行為，非可公然為之，而每次買賣之價量，亦隨時隨雙
    方關係之深淺、當時之資力、需求程度及對行情之認知等因
    素而機動調整，因之販賣之利得，除經坦承犯行，或價量俱
    臻明確者外，委難察得實情，職是之故，縱未確切查得販賣
    賺取實際差價，但除別有事證，足認係按同一價格轉讓確未
    牟利外，尚難執此認非法販賣之事證有所不足，致知過坦承
    者難辭重典，飾詞否認者反得逞僥倖，而失情理之平。況且
    ，海洛因、甲基安非他命價格昂貴，取得不易，凡為販賣之
    不法勾當者，苟無利可圖，應無甘冒被查緝法辦重刑之危險
    ，平白無端義務為該買賣之工作，是其販入之價格必較售出
    之價格低廉，而有從中賺取買賣差價牟利之意圖及事實，應
    屬合理之認定，況被告於警詢時亦供陳：安非他命一公克賺
    二百元、海洛因一公克賺五百元等語，而被告於前開接受員
    警詢問時並有辯護人在場，且無遭刑求取供之情形，足見被
    告所述販賣賺取差價一事為真，益徵被告就販賣第一級毒品
    及第二級毒品，主觀上均有營利之意圖甚明。綜上所述，本
    案事證明確，被告前開寄藏可發射子彈具殺傷力之改造手槍
    、具殺傷力之子彈及販賣第一、二級毒品等犯行，均堪認定
    。
二、按海洛因、甲基安非他命分別係屬毒品危害防制條例所定之
    第一級毒品及第二級毒品，均不得非法販賣。核被告所為，
    係犯毒品危害防制條例第四條第一項之販賣第一級毒品罪、
    同條第二項之販賣第二級毒品罪、槍砲彈藥刀械管制條例第
    八條第四項之未經許可寄藏可發射子彈具殺傷力之改造手槍
    罪、第十二條第四項之未經許可寄藏子彈罪。被告為供販賣
    第一、二級毒品而持有第一、二級毒品之低度行為，均應為
    販賣之高度行為所吸收，不另論罪。被告與姓名年籍不詳之
    成年男子間，就販賣甲基安非他命之犯行，具有犯意聯絡及
    行為分擔，均為共同正犯。且查被告行為後，刑法第五十六
    條關於連續犯之規定業已刪除，是被告犯後法律已有變更，
    而本件被告於舊法時期所犯之數次販賣第一、二級毒品罪，
    均各時間緊接，所犯構成要件相同之罪名，顯均係基於概括
    之犯意反覆為之，依修正施行前刑法第五十六條之規定，均
    為連續犯，應各論以販賣第一級毒品罪及販賣第二級毒品罪
    ，並均加重其刑；而依修正施行後之刑法，並無連續犯之規
    定，且依新法應各別多次論斷之結果（即數罪併罰），其刑
    度顯較修正前應依刑法第五十六條之規定以一連續販賣第一
    級毒品罪及連續販賣第二級毒品罪為重，經比較新舊法結果
    ，應依刑法第二條第一項之規定，以被告行為時之規定較有
    利於被告，自應依刑法第二條第一項前段，各適用修正施行
    前之刑法第五十六條規定，分別論以一販賣第一級毒品罪及
    販賣第二級毒品罪，並除法定刑中死刑、無期徒刑部分依法
    不得加重外，就有期徒刑部分加重其刑。被告以一寄藏行為
    同時觸犯上開未經許可寄藏可發射子彈具殺傷力之改造手槍
    罪及寄藏子彈罪，為想像競合犯，應依刑法第五十五條規定
    （九十五年七月一日修正施行之刑法第五十五條但書係就想
    像競合犯科刑之限制，為法理之明文化，非屬法律之變更，
    無新舊法比較之問題，詳參最高法院九十五年第八次刑事庭
    會議決議），從一重之槍砲彈藥刀械管制條例第八條第四項
    之未經許可寄藏可發射子彈具殺傷力之改造手槍罪處斷。被
    告前開所犯販賣第一級毒品罪、販賣第二級毒品罪及未經許
    可寄藏可發射子彈具殺傷力之改造手槍罪三罪間，犯意各別
    ，罪名不同，應予分論併罰。公訴意旨雖未敘及被告未經許
    可寄藏子彈及於九十四年九月九日亦有販賣第二級毒品甲基
    安非他命給乙○○等犯行，惟被告所犯上開寄藏子彈之犯罪
    事實，與被告所犯寄藏可發射子彈具殺傷力之改造手槍犯行
    ，有想像競合之裁判上一罪關係，所犯販賣第二級毒品給乙○○之犯行，亦與公訴人已起訴販賣第二級毒品之犯罪事實
    具有連續犯之裁判上一罪關係，均應為起訴效力所及，基於
    審判不可分原則，本院自應併予審理。被告圖利而販賣第一
    級毒品海洛因，戕害國民健康、助長施用毒品惡習，所行固
    屬非是，然其販賣海洛因之次數僅九次，販賣海洛因之獲利
    合計僅一萬七千元，犯罪所得並非甚鉅，其惡性與犯罪情節
    較諸大量走私進口或大宗販賣毒品之上游毒販有重大差異，
    本院衡酌被告之犯罪情狀，認被告就所犯販賣第一級毒品之
    犯行，縱量處法定最低本刑無期徒刑，猶嫌過苛，情輕法重
    ，在客觀上仍足以引起一般人同情，爰依刑法第五十九條規
    定酌量減輕其刑（修正後刑法第五十九條之規定，為法院就
    酌減審認標準見解之明文化，非屬法律之變更，不生比較適
    用之問題）。被告前開販賣第一級毒品罪部分有加重及減輕
    事由，並依法先加後減。爰審酌被告之素行、犯罪之動機、
    目的係為得一己之厚利、販賣毒品海洛因、甲基安非他命之
    期間、次數、販賣毒品海洛因、甲基安非他命之所得財物、
    販賣毒品海洛因、甲基安非他命流通毒品之管道對社會治安
    、經濟所生危害非輕，並其寄藏持有可發射子彈具有殺傷力
    之改造手槍、具殺傷力之子彈，對社會治安影響甚鉅，及犯
    罪後之態度等一切情狀，分別量處有如主文所示之刑，且被
    告行為後，刑法第五十一條第五款已修正數罪併罰定其應執
    行者：「宣告多數有期徒刑者，於各刑中之最長期以上，各
    刑合併之刑期以下，定其刑期。但不得逾三十年。」，與舊
    法規定之數罪併罰定其應執行者：「宣告多數有期徒刑者，
    於各刑中之最長期以上，各刑合併之刑期以下，定其刑期。
    但不得逾二十年。」之規定相較，自以舊法規定之定應執行
    刑之上限為二十年對行為人較為有利，此為影響行為人刑罰
    之法律效果，是被告行為後法律已有所變更，經比較新舊刑
    法第五十一條第五款之規定，應依刑法第二條第一項前段之
    規定，適用被告行為時之舊法，並定其應執行之刑。另查被
    告行為後，刑法第四十二條第三項關於易服勞役之折算標準
    及期限已有修正，因屬科刑規範事項之變更，其折算標準為
    裁判時所應諭知，自有就新舊法規定比較之必要，然因新舊
    刑法對易服勞役之折算標準，及易服勞役期限，規定各有不
    同，利與不利之情形互見，應就新舊法之規定綜合比較，以
    決定適用最有利於行為人之法律。本件經比較新舊法結果，
    固以修正後刑法第四十二條第三項之規定較有利於被告，惟
    被告所犯連續販賣第一、二級毒品之犯行，如適用修正後之
    刑法，因已刪除第五十六條而應分別一一予以論罪，而被告
    所犯販賣第一級毒品罪共九次，其法定最輕本刑為無期徒刑
    ，僅執行其一；所犯販賣第二級毒品罪共十一次，其法定最
    輕本刑為七年以上有期徒刑，如適用修正前刑法採連續犯論
    處，所犯販賣第二級毒品罪部分，最重亦僅可加重刑期至二
    分之一即有期徒刑十年六月，如修正後刑法依數罪併罰處斷
    ，其所犯十一件販賣第二級毒品罪，則可定應執行刑達有期
    徒刑三十年，是比較新舊法之適用，其利與不利之情形互見
    ，故就罪刑有關之連續犯、定應執行刑及易服勞役等一切情
    形，本於統一性及整體性原則，綜其全部罪刑之結果而為比
    較，仍應依修正前刑法第四十二條第二項之規定就所處罰金
    刑部分，諭知易服勞役之折算標準（最高法院九十五年度第
    八次刑事庭會議決議參照）。
三、扣案如附表三編號一、二、三所示之物，均為查獲之毒品，
    此據被告於警詢時供明，並有前開鑑定書在卷可憑，應依毒
    品危害防制條例第十八條第一項前段之規定，均宣告沒收銷
    燬之。附表三編號四所示之行動電話一支（內含00000
    00000號ＳＩＭ卡一張），為被告所有供其連絡販賣第
    一、二級毒品所用之物；扣案如附表三編號四所示之行動電
    話一支（內含0000000000號ＳＩＭ卡一張），為
    被告所有供其連絡販賣第一、二級毒品所用之物；扣案如附
    表三編號六所示之電子秤二台，為供被告分裝以販賣第一、
    二級毒品所用之物，業依前開事證可認，而被告雖於本院審
    理時否認上開物品係供販賣毒品所用之物，然依證人戊○○
    等人前開證述及通訊監察譯文資料，既顯示被告對於販賣毒
    品之價格、數量均詳細掌握，且錙銖必較，足認其應有以工
    具秤量之情形，是亦應認該電子磅秤二台確為供被告分裝後
    販賣第一、二級毒品所用之物，是上開行動電話二支（含Ｓ
    ＩＭ卡共二張）、電子磅秤二台，均應依毒品危害防制條例
    第十九條第一項之規定宣告沒收。再如附表一、二所示被告
    販賣第一、二級毒品之所得（均未扣案），亦應依毒品危害
    防制條例第十九條第一項之規定宣告沒收，如全部或一部不
    能沒收時，應以被告之財產抵償之。又扣案如附表三編號七
    所示之改造手槍一支，為違禁物，應依刑法第三十八條第一
    項第一款之規定沒收。至槍彈鑑驗過程中所試射擊發之制式
    子彈一顆、土造子彈一顆，均已不再具有子彈之功能，非違
    禁物；另扣案之由玩具金屬彈殼加裝直徑六ｍｍ金屬彈丸之
    改造子彈四顆（其中一顆並經鑑驗試射完畢而不具子彈功能
    ），經取樣一顆鑑驗試射結果，雖可擊發，但發射動能甚微
    ，均不具殺傷力，亦非屬違禁物，故均不予沒收。另扣案之
    注射針筒六支、行動電話一支、ＳＩＭ卡九張、安非他命吸
    食器一組，被告堅決否認與本案有關，且注射針筒與吸食器
    應係供施用毒品所用，行動電話一支及ＳＩＭ卡九張亦無證
    據證明作為被告連絡販賣毒品所用，均無證據證明上開物品
    係供被告犯本件販賣第一、二級毒品所用之物，爰不予宣告
    沒收，併予敘明。
四、另臺灣臺中地方法院檢察署檢察官九十四年度偵字第一七九
    ○二號、第二○四七一號移送併案意旨略以：被告自九十四
    年八月間起至九月間止，在臺中市北屯區○○○路邊，以每
    小包○‧四公克一千元之價格，連續販賣第一級毒品海洛因
    予己○○多次，另自九十四年八月間起至九月間止，在臺中
    市○○區○○路邊，以每包三‧五公克五千元之價格，連續
    販賣第二級毒品甲基安非他命予己○○多次等語；另移送併
    案意旨又以：被告自九十四年九月初，連續販賣第一級毒品
    海洛因給乙○○多次等語，因認被告前開所為均涉犯毒品危
    害防制條例第四條第一項之販賣第一級毒品罪、同條第二項
    之販賣第二級毒品罪，而與本件被告所涉犯之毒品危害防制
    條例第四條第一項、第二項之販賣第一、二級毒品罪間，分
    別具有連續犯之裁判上一罪關係，故請求移送併案審理等語
    。
  (一)本件公訴人認定被告涉有違反毒品危害防制條例第四條第一
    項、第二項之販賣第一、二級毒品罪嫌而予以併案審理，無
    非以證人彭元健於偵查中所為證詞、證人乙○○於警詢時之
    證述及通訊監察譯文，為其主要之論據。惟訊據被告否認其
    有販賣第一、二級毒品給彭元健及販賣第一級毒品海洛因給
    乙○○等事實，辯稱：其都是向彭元健購買毒品，亦無販賣
    海洛因給乙○○等語
  (二)按犯罪事實應依證據認定之，無證據不得認定犯罪事實，刑
    事訴訟法第一百五十四條第二項定有明文。復按提起公訴應
    由檢察官向管轄法院提出起訴書為之。刑事訴訟法第二百六
    十四條第一項亦有明文。是以檢察官於提起公訴後，另以函
    片將被告之犯罪事實移送法院聲請併案審理，除該移送之犯
    罪事實與已經起訴部分間有實質上一罪或裁判上一罪關係，
    為起訴效力所及，受訴法院應予合一審判外，並不具起訴之
    效力，法院自毋庸予以審判（參照最高法院八十九年度臺上
    字第一八二五號判決意旨）。
  (三)證人己○○固於檢察官偵查中及本院審理時結證稱其有向被
    告購買第一、二級毒品等語，惟查，依卷附證人己○○與被
    告間通聯之通訊監察譯文所示，九十四年七月二十七日凌晨
    零時三十九分，被告係以0000000000號行動電話
    撥打證人己○○所持用之0000000000號行動電話
    ，洽定向證人己○○購買毒品，且該通訊監察譯文亦無任何
    證人己○○向被告表示要向被告購買毒品之通訊監察內容；
    另於九十四年七月二十五日、二十七日、八月二十七日及九
    月七日亦係被告向證人己○○聯絡購買甲基安非他命，是從
    上開通聯紀錄及通訊監察譯文所示，足認被告所辯係其向證
    人購買毒品一事為真，證人己○○所述係其向被告購買毒品
    等語顯與事實未合，足見證人己○○於警詢、檢察官偵查中
    及本院審理時證稱被告有販賣毒品給伊云云，應係為自己所
    為販賣毒品予被告犯行之辯解，不足憑信。又上開證人己○○販賣毒品予被告之犯行，亦有本院以九十四年度訴字第三
    五八五號判決附卷可參，此外，並無其他積極證據足證被告
    確有販賣第一、二級毒品給證人己○○之犯行，自難僅憑證
    人己○○上開有瑕疵之證述，遽認被告有何公訴人所指訴此
    部分販賣第一、二級毒品予己○○之犯行；且依卷附之通訊
    監察譯文所示，被告與證人乙○○於九十四年九月九日一時
    十三分、一時五十二分及一時五十五分許有通話，而其中一
    時十三分之通訊內容係證人乙○○向被告洽談購買「糖仔」
    （即甲基安非他命）之事情；一時五十二分之通訊內容則係
    證人乙○○向被告表示其有品質較高的「女仔」（即海洛因
    ），要以每半錢一萬二千元賣給被告；一時五十五分之通訊
    內容則係證人向被告表示要被告多拿一些海洛因，且被告並
    表示並沒有現金可供交易，均無任何證人乙○○向被告購買
    海洛因之通訊監察內容，是證人乙○○於警詢時所述向被告
    購買海洛因一事，顯屬為迴避自己所涉販賣毒品予被告犯行
    之詞，不足憑信，此外，復無其他積極證據足認被告有販賣
    第一級毒品海洛因給證人乙○○之事實，不能證明被告犯罪
    ，是檢察官前開請求併辦審理之販賣第一、二級毒品犯行部
    分，難認與本案已起訴之連續販賣第一、二級毒品部分有何
    連續犯之裁判上一罪之關係，揆之前開最高法院判決意旨，
    本院自無從併辦前開部分，均應退由承辦檢察官另行處理，
    末此敘明。
據上論斷、應依刑事訴訟法第二百九十九條第一項前段，毒品危
害防制條例第四條第一項、第二項、第十八條第一項前段、第十
九條第一項，槍砲彈藥刀械管制條例第八條第四項、第十二條第
四項，刑法第二條第一項前段、第十一條、第二十八條、修正前
刑法第五十六條、刑法第五十五條、修正前刑法第五十一條第五
款、第四十二條第二項、刑法第三十八條第一項第一款，修正前
罰金罰鍰提高標準條例第二條，現行法規所定貨幣單位折算新臺
幣條例第二條，判決如主文。
中    華    民    國    95    年     7    月    28    日
                  刑事第六庭  審判長法  官  簡源希
                                    法  官  鄧敏雄
                                    法  官  戴博誠
右正本證明與原本無異。
如不服本判決，應於送達後十日內向本院提出上訴狀（須附繕本
），上訴於臺灣高等法院臺中分院。
                                    書記官  鄭淑英
中    華    民    國    95    年     7    月    28    日
【附錄本案論罪科刑法條】
毒品危害防制條例第四條第一項、第二項：
製造、運輸、販賣第一級毒品者，處死刑或無期徒刑；處無期徒
刑者，得併科新臺幣一千萬元以下罰金。
製造、運輸、販賣第二級毒品者，處無期徒刑或七年以上有期徒
刑，得併科新臺幣七百萬元以下罰金。
槍砲彈藥刀械管制條例第八條第一項、第四項：
空氣槍或第四條第一項第一款所定其他可發射金屬或子彈具有殺
傷力之各式槍砲者，處無期徒刑或五年以上有期徒刑，併科新臺
幣一千萬元以下罰金。
未經許可，持有、寄藏或意圖販賣而陳列第一項所列槍枝者，處
三年以上十年以下有期徒刑，併科新臺幣七百萬元以下罰金。
附表一：（被告連續販賣第一級毒品海洛因部分）
┌──┬────┬────────┬────────────┬─────┐
│編號│販賣對象│販賣時間、地點  │  販賣數量、次數及價格  │ 所得財物 │
├──┼────┼────────┼────────────┼─────┤
│一  │戊○○  │自94年6月至94年9│(1)三千元之海洛因：一次。│總計一萬五│
│    │        │月間某日某時共六│(2)二千元之海洛因：共計六│千元      │
│    │        │次（第一次約在94│  次。（第二次至第七次）│          │
│    │        │年6月間某日，第 │                        │          │
│    │        │二次至第五次則間│                        │          │
│    │        │隔約一星期、第六│                        │          │
│    │        │次距第五次交易約│                        │          │
│    │        │二星期、第七次在│                        │          │
│    │        │94 年9月間某日）│                        │          │
│    │        │（均在臺中市北屯│                        │          │
│    │        │區○○街二十巷二│                        │          │
│    │        │十號三樓丁○○住│                        │          │
│    │        │處）            │                        │          │
├──┼────┼────────┼────────────┼─────┤
│二  │庚○○  │(1)94年9月7日（臺│(1)一千元之海洛因。      │總計二千元│
│    │        │中市○○路與僑孝│(2)一千元之海洛因。      │          │
│    │        │街口之ＯＫ便利商│                        │          │
│    │        │店前）          │                        │          │
│    │        │(2)94年9月13日（ │                        │          │
│    │        │臺中市北屯區僑孝│                        │          │
│    │        │街二十巷二十號三│                        │          │
│    │        │樓丁○○住處）  │                        │          │
├──┴────┴────────┴────────────┴─────┤
│交易所得共計：一萬七千元                                              │
└───────────────────────────────────┘
附表二：（被告連續販賣第二級毒品甲基安非他命部分）
┌──┬────┬───────┬────────────┬─────┐
│編號│販賣對象│販賣時間、地點│  販賣數量、次數及價格  │ 所得財物 │
├──┼────┼───────┼────────────┼─────┤
│一  │甲○○  │(1)94年9月7日  │(1)一千五百元之甲基安非他│總計三千五│
│    │        │(2)94年9月9日  │  命（與辛○○各出一千五│百元      │
│    │        │(3)94年9月11日 │  百元合資購買）        │          │
│    │        │（三次均在梁世│(2)一千元之甲基安非他命  │          │
│    │        │忠臺中市北屯區│(3)一千元之甲基安非他命  │          │
│    │        │僑孝街二十巷二│                        │          │
│    │        │十號三樓住處）│                        │          │
├──┼────┼───────┼────────────┼─────┤
│二  │辛○○  │(1)94年8月7、8 │(1)一千元之甲基安非他命  │總計七千五│
│    │        │  日          │(2)一千元之甲基安非他命  │百元      │
│    │        │(2)94年8月10日 │(3)一千元之甲基安非他命  │          │
│    │        │(3)94年8月11日 │(4)一千元之甲基安非他命  │          │
│    │        │(4)94年8月15日 │(5)一千元之甲基安非他命  │          │
│    │        │(5)94年8月19、2│(6)一千元之甲基安非他命  │          │
│    │        │  0日         │(7)一千五百元之甲基安非他│          │
│    │        │(6)94年8月24日 │  命（與甲○○各出一千五│          │
│    │        │(7)94年9月7日  │  百原合資購買）        │          │
│    │        │（除第七次為梁│                        │          │
│    │        │世忠在其臺中市│                        │          │
│    │        │北屯區○○街二│                        │          │
│    │        │十巷二十號三樓│                        │          │
│    │        │住處親自交付毒│                        │          │
│    │        │品外，其餘六次│                        │          │
│    │        │為由姓名年籍不│                        │          │
│    │        │詳之成年男子在│                        │          │
│    │        │丁○○前開住處│                        │          │
│    │        │樓下交付毒品予│                        │          │
│    │        │辛○○）      │                        │          │
├──┼────┼───────┼────────────┼─────┤
│三  │乙○○  │94年9月9日（在│一千元之甲基安非他命    │四千五百元│
│    │        │臺中市北屯區僑│                        │          │
│    │        │孝街二十巷二十│                        │          │
│    │        │號三樓丁○○住│                        │          │
│    │        │處）          │                        │          │
├──┴────┴───────┴────────────┴─────┤
│交易所得共計：一萬五千五百元                                        │
└──────────────────────────────────┘
附表三：
一、海洛因二包（其中一包標示一○‧六公克之白粉一包，淨
    重九‧七一公克，空包裝重○‧九二公克；另一包標示○‧
    九○公克之白粉一包，淨重○‧五四公克，空包裝重○‧三
    九公克）、
二、摻有海洛因之香煙一支。
三、甲基安非他命十一包（驗前總毛重三六‧○一公克，包裝塑
    膠袋總重約四‧二九公克，經取○‧一二公克鑑定用罄），
四、行動電話一支（內含0000000000號ＳＩＭ卡一張
    ）。
五、行動電話一支（內含0000000000號ＳＩＭ卡一張
    ）。
六、電子秤二台。
七、仿ＳＭＩＴＨ＆ＷＥＳＳＯＮ廠之改造手槍（槍枝管制編號
    ：0000000000號）一支。


司法院資訊處製作；財團法人民間司法改革基金會備份。
